臺灣桃園地方法院民事裁定
110年度小上字第110號
上  訴  人  李美蘭  

被上訴人    徐華廷  

上列當事人間請求損害賠償等事件，上訴人對於民國110年11月1
2日本院桃園簡易庭110年度桃簡字第542號第一審判決提起上訴
，本院裁定如下：
    主  文
上訴駁回。
第二審訴訟費用新臺幣壹仟伍佰元由上訴人負擔。
    理  由
一、按對於小額程序第一審裁判之上訴，非以其違背法令為理由
    ，不得為之；上訴狀內應記載上訴理由，表明下列各款事項
    ︰一、原判決所違背之法令及其具體內容。二、依訴訟資料
    可認為原判決有違背法令之具體事實。民事訴訟法第436 條
    之24第2項、第436條之25定有明文。所謂違背法令，依同法
    第436條之32第2項準用第468條、第469條第1款至第5款規定
    ，係指判決不適用法規或適用不當，或有同法第469條規定
    所列第1款至第5款情形之一之情形。對於小額程序之第一審
    裁判提起上訴時，如係以第一審判決有不適用法規或適用法
    規不當為上訴理由時，其上訴狀或理由書應有具體指摘，並
    揭示該法規之條項或其內容，若係成文法以外之法則，應揭
    示該法則之旨趣，倘為司法院解釋，則應揭示該判解之字號
    或其內容，上訴狀或理由書如未依此項方法表明者，即難認
    為已對小額程序之第一審判決之違背法令有具體之指摘，其
    上訴自難認為合法（最高法院71年台上字第314號判例要旨
    可資參照）。若上訴人未於提起上訴後20日內補正合法之上
    訴理由書，依民事訴訟法第436條之32第2項準用同法第444
    條第1項前段及第471條第1項規定，第二審法院毋庸命其補
    正，應以裁定駁回之。
二、本件上訴意旨略以：被上訴人提供之調解筆錄並非調解結果
    ，且兩造房屋所在建物之公管漏水，在調解之前漏水已修復
    完成，被上訴人之門牌號碼：桃園市○○區○○路0段00巷00○0
    號6樓房屋已無漏水，被上訴人認係為上訴人之門牌號碼：
    桃園市○○區○○路0段00巷00○0號7樓房屋私管破裂導致漏水，
    並非事實等語，顯未具體說明原判決有何不適用法規或適用
    法規不當之情形，或有何合於民事訴訟法第469條第1款至第
    5款之事實，即應認上訴人未於上訴狀內依法表明原審判決
    如何具體違背法令，且上訴人提起上訴後，迄今已逾20日仍
    未補正，揆諸上開規定及說明，本件上訴程式不備，其上訴
    不合法，應裁定駁回之。
三、末按於小額訴訟之上訴程序，法院為訴訟費用之裁判時，應
    確定其費用額，民事訴訟法第436條之19第1項、第436條之3
    2第1項定有明文。本件第二審訴訟費用為新臺幣1,500元，
    自應由上訴人負擔，爰裁定如主文第2 項所示。
四、據上論結，本件上訴不合法，依民事訴訟法第436條之32第1
    項、第2項、第444條第1項前段、第436條之19第1項、第95
    條、第78條，裁定如主文。
中　　華　　民　　國    111  年    1     月    14    日
            民事第一庭 審判長 法  官  林春長  

                              法  官  郭俊德

                              法  官  孫健智
正本係照原本作成。
本裁定不得抗告。　　　　　　　　　　　　　　　
中　　華　　民　　國　　111 　年　　1 　　月　　17　　日
                              書記官  鄧竹君